【裁判字號】    95,交聲,482
【裁判日期】    950821
【裁判案由】    聲明異議
【裁判全文】
臺灣高雄地方法院刑事裁定             95年度交聲字第482號
原處分機關  高雄市政府
異  議  人  楊靚姝
右列受處分人因違反道路交通管理處罰條例案件，對於交通部公
路局高雄區監理所95年7 月21日所為之處分（原處分：高市府交
裁字第裁32- ＢＶ0000000 號裁決書），聲明異議，本院裁定如
下：
    主  文
異議駁回。
    理  由
一、異議意旨略如附件異議狀所載。
二、按汽車駕駛人，爭道行駛在多車道不依規定駕駛者，處新台
    幣600 元以上1,800 元以下罰鍰；又汽車駕駛人違反第45條
    之規定，記違規點數1 點，道路交通管理處罰條例第45條第
    4 款、第63條第1 項第1 款分別定有明文。
三、經查，本件異議人於民國（下同）95年5 月5 日駕駛車號Ｙ
    Ｘ-0455 號自用小客車，行經鳳山市○○路與楠陽路口時，
    因在多車道不依規定駕車 (違規行駛進入機慢車)， 而遭開
    單告發等情，有高雄市政府警察局舉發違反道路交通管理事
    件通知單1 紙 (見本院卷第10頁)附 卷可參。異議人固辯稱
    ：當時係車子需加油，故右轉進入機慢車道欲前往加油云云
    。惟查：異議人於前揭時間，違規進入機慢車專用道之事實
    ，業據異議人坦承不諱，有其聲明異議狀1 紙、及照片1 紙
    在卷供參（見本院卷第5 頁及第9 頁）。再異議人上揭違規
    遭警方依法舉發之事實，復有高雄市警察局交通警察大隊95
    年7 月6 日高市警交三字第0950011803號函影本可佐 (見本
    院卷第12頁)， 並有執勤警員陳和璋取締時所掣發舉發違反
    交通違反管理事件通知單1 紙在卷供核，衡諸常情，該執勤
    警員與異議人素昧平生，尚無任意不實舉發之情事存在，此
    外，復有本件舉發違反交通違反管理事件裁決書1 紙在卷可
    考 (見本院卷第12頁)， 足認異議人之自白與事實相符，堪
    可採信。況且異議人雖辯稱違規右轉係為加油云云，惟並未
    提出加油之發票或舉其他證據以實其說。再者，依本件卷存
    證據資料亦無任何積極證據足以證明舉發執勤員警所載係屬
    虛偽之證據存在，是異議人有上述違規之事實，堪可認定。
四、綜上，異議人確有前揭之違規行為，且未於期限內繳納最低
    罰鍰，從而，原處分機關依前揭道路交通管理處罰條例第45
    條第1 項第4 款、違反道路交通管理事件統一裁罰基準及處
    理細則第43條、第44條、第67條規定，裁處異議人罰鍰新台
    幣900 元，核無違誤。異議人之異議，為無理由，應予駁回
    。
五、應依道路交通案件處理辦法第19條，裁定如主文。
中    華    民    國    95    年    8     月    21    日
                  交通法庭    法  官  張金柱
以上正本證明與原本無異。
如不服本裁定，應於收受送達後5 日內向本院提出抗告狀。
（須附繕本）
中    華    民    國    95    年    8     月    21    日
                              書記官  蘇  豫


司法院資訊處製作；財團法人民間司法改革基金會備份。
